【裁判字號】    97,易,2710
【裁判日期】    971028
【裁判案由】    竊盜
【裁判全文】
臺灣板橋地方法院刑事判決              97年度易字第2710號
公  訴  人  臺灣板橋地方法院檢察署檢察官
被      告  甲○○
                    號5樓
上列被告因竊盜案件，經檢察官提起公訴（97年度偵字第18412
號），嗣被告於本院準備程序進行中就起訴事實為有罪之陳述，
經告知被告簡式審判程序之旨，並聽取當事人之意見後，進行簡
式審判程序，本院判決如下：
    主    文
甲○○踰越牆垣竊盜，累犯，處有期徒刑柒月。
    事    實
一、甲○○於民國94年間因贓物案件，經本院判決有期徒刑5 月
    確定，於95年3 月7 日執行完畢。又於94年間因竊盜案件，
    經本院判決有期徒刑3 月，再經臺灣高等法院撤銷原判決，
    改判處有期徒刑1 年2 月確定確定，於95年間因竊盜案件，
    經本院判處有期徒刑5 月確定，於95年間因違反毒品危害條
    例案件，經本院判處有期徒刑1 年確定。上開3 罪，經本院
    裁定各減刑為7 月、2 月又15日、6 月，應執行有期徒刑1
    年又15日，於96年9 月29日縮短刑期執行完畢。竟不知警惕
    ，意圖為自己不法之所有，於97年3 月24日晚間11時20分許
    ，騎乘車牌號碼CEF-966 號機車，至無人留守之臺北縣五股
    鄉○○路○ 段220 巷20號嵩峰工程有限公司（下稱嵩峰公司
    ），攀爬踰越嵩峰公司之圍牆，進入該公司內，徒手竊取置
    於該處電纜線1 捆（重約60公斤），得手後將之搬運至該公
    司大門處，然因該捆電纜線過重，遂將之棄置在大門邊。嗣
    嵩峰公司設置之保全系統公司人員察覺該公司遭人侵入，遂
    通知嵩峰公司人員乙○○，並查閱該公司之監視錄影畫面而
    查知上情。
二、案經臺北縣政府警察局蘆洲分局報請臺灣板橋地方法院檢察
    署檢察官偵查起訴。
    理  由
一、本件被告所犯係死刑、無期徒刑、最輕本刑為3 年以上有期
    徒刑以外之罪，其於準備程序中就被訴事實為有罪之陳述，
    經法官告知簡式審判程序之旨，並聽取公訴人、被告之意見
    後，依刑事訴訟法第273 條之1 第1 項規定進行簡式審判程
    序審理，核先敘明。
二、上揭犯罪事實，業據被告甲○○於警詢、檢察官偵查中及本
    院審理坦承不諱，並經證人乙○○於警詢中證述明確，且有
    卷附贓物認領保管單1 份、監視錄影翻拍照片16張可資佐證
    ，足認被告前開自白與事實相符，應堪採信。本件罪證明確
    ，被告犯行均堪認定，應予論科。
三、按刑法第321 條第1 項第1 款所謂有人居住之建築物，雖不
    以行竊時居住之人即在其內為必要，但必須通常為人所居住
    之處所，始足以當之。查嵩峰公司於案發當時無人居住亦留
    守其內一情，業據證人乙○○於檢察官偵查中證述明確，被
    告侵入其內行竊，即非屬侵入有人居住之建築物竊盜。故核
    被告甲○○之所為，均係犯刑法第321 條第1 項第2 款之踰
    越牆垣竊盜罪。又按毀越門扇而入室行竊，其越入行為即屬
    侵入住宅，已結合於所犯加重竊盜之罪質中，無更行構成侵
    入住宅罪之理，此有最高法院27年上字第1887號判例可資參
    照，本件被告踰越嵩峰公司圍牆入內竊盜，既已論以踰越牆
    垣之加重竊盜罪，揆諸前開判例意旨，則不另論其無故侵入
    他人建築物罪，附此敘明。又按竊盜罪既遂與未遂之區別，
    應以所竊之物已否移入自己權力支配之下為標準。若已將他
    人財物移歸自己所持，即應成立竊盜既遂罪。至其後將已竊
    得之物棄置逃逸，仍無妨於該罪之成立，亦有最高法院17年
    上字第509 號判例可資參照。查被告於警詢、檢察官偵查中
    及本院準備程序時均自承其將電纜線搬動等語（見97年度偵
    字第18412 號偵查卷第6 頁、第45頁、本院97年10月17日準
    備程序筆錄），證人乙○○於警詢中亦證述；被告搬動置於
    公司內之電纜線，之後將之棄置在靠近大門處等語（見同上
    偵查卷第10頁）。被告既已將該等電纜線搬動，顯見前開電
    纜線業已處於被告實力支配範圍之下，雖被告未將之攜走，
    仍已達既遂階段。再被告有如事實欄所示之論罪科刑及執行
    完畢情形，有臺灣高等法院被告前案紀錄表1 份附卷可稽，
    其於徒刑執行完畢後，5 年以內再故意犯本件有期徒刑以上
    之罪，為累犯，應依刑法第47條第1 項之規定加重其刑。爰
    審酌被告前有竊盜、贓物前科，素行不佳，竟不知警惕，再
    為本案竊盜犯行，所為非是，惟衡其所竊取之財物價值非高
    ，行竊後未將所竊物品攜離，被害人業已取回失物，所生損
    害非鉅，及犯罪後坦承犯行，態度尚稱良好等一切情狀，量
    處如主文所示之刑。
四、據上論斷，應依刑事訴訟法應依刑事訴訟法第273 條之1 第
    1 項、第299 條第1 項前段，刑法第321 條第1 項第2 款、
    第47條，判決如主文。
本案經檢察官鄭潔如到庭執行職務。
中    華    民    國    97    年    10    月    28    日
                      刑事第十六庭法  官  何燕蓉
此正本與原本無異。
如不服本判決，應於判決送達後10日內向本院提出上訴狀（應附
繕本）。
                                  書記官  李崇文
中    華    民    國    97    年    10    月    29    日
附錄本案論罪科刑法條全文：
中華民國刑法第321條
（加重竊盜罪）
犯竊盜罪而有左列情形之一者，處六月以上、五年以下有期徒刑
：
一、於夜間侵入住宅或有人居住之建築物、船艦或隱匿其內而犯
    之者。
二、毀越門扇、牆垣或其他安全設備而犯之者。
三、攜帶兇器而犯之者。
四、結夥三人以上而犯之者。
五、乘火災、水災或其他災害之際而犯之者。
六、在車站或埠頭而犯之者。
前項之未遂犯罰之。


司法院資訊處製作；財團法人民間司法改革基金會備份。
